臺灣板橋地方法院民事裁定　　　　　100年度家聲字第404號
聲　請　人　許子彤
法定代理人　林鈺涵
關　係　人　許閔智
上列當事人間請求變更子女姓氏事件，本院裁定如下：
    主    文
宣告許子彤之姓氏准予變更為母姓之「林」姓。
聲請程序費用由聲請人之母林鈺涵負擔。
    理    由
一、按有下列各款情形之一，法院得依父母之一方或子女之請求
    ，為子女之利益，宣告變更子女之姓氏為父姓或母姓：(一)父
    母離婚者。(二)父母之一方或雙方死亡者。(三)父母之一方或雙
    方生死不明滿三年者。(四)父母之一方顯有未盡保護或教養義
    務之情事者，民法第1059條第5 項定有明文。姓氏屬姓名權
    而為人格權之一部分，具有社會人格之可辨識性，與身分安
    定及交易安全有關外，姓氏尚具有家族制度之表徵，故賦予
    父母之選擇權，惟因應情勢變更，倘有事實足認變更子女之
    姓氏對其有利時，父母之一方或子女自得請求法院宣告變更
    子女之姓氏為父姓或母姓。
二、本件聲請意旨略以：聲請人許子彤之母林鈺涵與關係人許閔
    智於民國99年10月24日分居後，聲請人即與母親共同生活，
    關係人從未探視聲請人，亦未給付扶養費用，嗣聲請人之母
    與關係人於100 年1 月19日經鈞院以99年度婚字第850 號判
    決離婚確定，並諭知酌定聲請人權利義務行使或負擔由母親
    林鈺涵任之，及關係人許閔智每月應給付林鈺涵關於聲請人
    之扶養費新臺幣9,000 元至聲請人成年為止。惟關係人自離
    婚後對聲請人不聞不問，既未依判決給付扶養費，又行蹤不
    明無法聯絡，聲請人現由母親林鈺涵扶養照顧，並與母親及
    外公、外婆共同生活，為能更融入母系家庭生活，故為聲請
    人之利益，爰依法請求准予變更聲請人許子彤之姓氏為母姓
    「林」姓等語。
三、經查，聲請人主張之上開事實，業據聲請人提出戶籍謄本2
    件及本院99年度婚字第850 號民事判決1 件為證，並經本院
    依職權調閱本院99年度婚字第850 號離婚等事件卷宗核閱無
    誤，堪認聲請人之主張為真實。本院審酌上情，考量聲請人
    許子彤於其父母離婚後，均由其母林鈺涵扶養照顧，並與母
    親及外公、外婆同住，聲請人之父親即關係人許閔智未關懷
    聲請人，亦未給付扶養費用，自可認聲請人變更姓氏從母姓
    「林」對其較為有利。是聲請人本件請求，經核並無不合，
    依法應予准許，爰裁定如主文所示。
四、依非訟事件法第131 條之1 第2 項、第122 條第3 項，裁定
    如主文。
中    華    民    國   100    年    12    月    30    日
                  家事法庭  法  官  張筱琪
上列正本證明與原本無異。
如不服本裁定應於送達後10日內向本院提出抗告狀，並應繳納抗
告費新台幣1,000 元。
中    華    民    國   100    年    12    月    30    日
                            書記官  張坤校